【裁判字號】    97,交上易,303
【裁判日期】    970313
【裁判案由】    過失致死
【裁判全文】
臺灣高等法院臺中分院刑事判決       97年度交上易字第303號
上  訴  人  臺灣彰化地方法院檢察署檢察官
上  訴  人
即  被  告  甲○○
上列上訴人等因被告過失致死案件，不服臺灣彰化地方法院96年
度交訴字第146號中華民國96年11月30日第一審判決（起訴案號
：臺灣彰化地方法院檢察署96年度偵字第9007號），提起上訴，
本院判決如下：
    主  文
上訴駁回。
    事實及理由
一、本案經本院審理結果，認第一審判決認事用法及量刑均無不
    當，應予維持，並引用第一審判決書記載之事實、證據及理
    由（如附件）。
二、經查，訊據上訴人即被告甲○○（下稱被告）坦承本案之犯
    罪事實，原審判決對於認定被告犯罪之事實已經詳為調查審
    酌，並說明其認定之證據及理由，經核均無違證據及經驗法
    則，自無不合。檢察官上訴意旨略謂：被告自肇事後迄今尚
    未賠償被害人家屬，毫無悔意，態度不佳，原審量刑太輕等
    語，被告上訴意旨則謂：原審量刑過重，請從輕量刑云云。
三、按量刑之輕重係屬事實審法院得依職權自由裁量之事項，茍
    已斟酌刑法第57條各款所列情狀而未逾法定刑度，即不得遽
    指為違法。且在同一犯罪事實與情節，如別無其他加重或減
    輕之原因，下級審法院量定之刑，亦無過重或失輕之不當情
    形，則上級審法院對下級審法院之職權行使，原則上應予尊
    重（最高法院85年度台上字第2446號判決參照）。本件被告
    因犯本罪於受刑事制裁後，並未能因此免除民事之債務，且
    刑罰之目的，原非在彌補被害人之損失，本件原審判決於判
    決理由中已敘明審酌被告肇事後迄今尚未與被害人家屬達成
    和解賠償損害，及其過失程度，被告犯後自首並坦承過失犯
    行等一切情狀，量處有期徒刑10月。本院認為原審判決就其
    量刑之理由，顯已斟酌刑法第57條各款所列情狀而未逾法定
    刑度，自不得遽指為違法；參酌過失致人於死罪之法定刑度
    ，則原審判決之量刑尚無過輕情形，本院認為亦無不當之處
    ，並無變更原判決所量處刑度之必要。被告上訴認原審量刑
    過重，檢察官上訴意旨認原判決所量處之刑度過輕，均難予
    採取，此外，被告在本院並未提出其他有利之證據或辯解，
    檢察官在本院未提出其他不利於被告之證據，本件上訴為無
    理由，均應予駁回。
四、據上論斷，應依刑事訴訟法第373條、第368條，判決如主文
    。
本案經檢察官乙○○到庭執行職務。
中    華    民    國    97    年    3     月    13    日
            刑事第十一庭  審判長法  官    陳  朱  貴
                                法  官    郭  同  奇
                                法  官    胡  文  傑
上列正本證明與原本無異。
不得上訴。
                                書記官    蔡  嘉  萍
中    華    民    國    97    年    3    月    13   日


司法院資訊處製作；財團法人民間司法改革基金會備份。
